臺灣基隆地方法院基隆簡易庭小額民事判決
原　　　告　黃鋐濬
訴訟代理人　楊錦如
被　　　告　王進男
上列當事人間請求損害賠償事件，本院於中華民國100 年6 月29
日言詞辯論終結，判決如下：
    主  文
被告應給付原告新臺幣肆仟肆佰貳拾伍元，及自民國一百年六月
十日起至清償日止，按年息百分之五計算之利息。
原告其餘之訴駁回。
訴訟費用由被告負擔新臺幣肆佰柒拾元，餘由原告負擔。
本判決第一項得假執行。
    事實及理由要領
一、按訴狀送達後，原告不得將原訴變更或追加他訴，但擴張或
    減縮應受判決事項之聲明者，不在此限，民事訴訟法第255
    條第1 項第3 款定有明文。經查，原告起訴時，原請求判決
    命被告給付原告新台幣（下同）9,450 元，及自起訴狀繕本
    送達翌日起至清償日止，按年息百分之5 計算之利息，嗣原
    告於本院審理時就請求金額縮減為6,450 元，核原告係減縮
    應受判決事項之聲明，揆諸前開規定，應予准許。
二、原告起訴主張：被告於民國100 年4 月3 日下午12時許，駕
    駛車牌號碼EA–5486號自小客車自住處即基隆市○○區○○
    路62號行駛，適原告駕駛車牌號碼P7–0199號自小客車（下
    稱系爭車輛）行經該處，被告竟疏未注意後方率爾倒車，致
    兩車發生擦撞，使系爭車輛受損，系爭車輛之修復費用共計
    6,450 元【板金：600 元、烤漆（車門：1,800 元、後右葉
    子板：1,800 元）總計3,600 元、後右外把手：2,250元。】
    ，為此爰依民法第196 條及第213 條規定，請求被告給付
    6,450 元，及自起訴狀繕本送達翌日起至清償日止，按年息
    百分之5計算之利息。
三、被告答辯略以：係原告硬要通過始發生車禍事故，且係原告
    超載，亦未於事故當時立即停車，伊並無過失云云。
四、原告主張被告於100 年4 月3 日下午12時許，駕駛車牌號碼
    EA–5486號自小客車自住處即基隆市○○區○○路62號倒車
    行駛，適原告駕駛系爭車輛行經該處，二車即發生擦撞等事
    實，業據原告提出與所述相符之基隆市○○○道路交通事故
    當事人登記聯單、免用統一發票收據等件為證，並經本院向
    基隆市○○○○○道路交通事故現場圖、道路交通事故調查
    報告表(一)(二)、照片等核閱屬實，堪認原告此部分之主張
    為真正。被告固辯稱：伊並無過失且係原告硬要通過云云，
    惟按，「汽車倒車時，應顯示倒車燈光或手勢後，謹慎緩慢
    後倒，並應注意其他車輛及行人」，道路交通安全規則第
    110 條第2 款定有明文。本件被告係領有駕駛執照之人，其
    就倒車時，車輛駕駛人負有注意車後有無其他車輛及行人之
    義務乙節，當應知之甚稔，而被告於警詢中乃自承：伊係駕
    車從家門前要倒車出來，伊當時無法看到後方，到路面3 分
    之1 ，就聽到碰撞聲等語，足認被告於倒車時，並未注意後
    方車況；再由卷附交通事故照片所示系爭車輛擦痕以觀，被
    告所駕駛之自用小貨車係撞及系爭車輛之右後車門，堪以認
    定係原告先行經過事故地點，因被告貿然倒車，兩車始為擦
    撞，亦核足認定被告就前開事故之發生具有過失，故而，被
    告上開所辯，並不足採。又被告雖辯稱：原告超載致無法停
    車又於事故後離開現場云云，惟此部分未據被告舉證以實其
    說，且縱原告超載或未於事故發生後立即停車查看，亦難以
    此遽認原告就事故之發生具有過失，被告前揭所辯，亦不足
    取。
五、按故意或過失，不法侵害他人之權利者，負損害賠償責任；
    另不法毀損他人之物者，被害人得請求賠償其物因毀損所減
    少之價額，民法第184 條第1 項前段及第196 條分別定有明
    文。再按，依民法第196 條之規定，請求賠償物被毀損所減
    少之價額，得以修復費用為估定之標準，但以必要者為限，
    如修理材料以新品換舊品，應予折舊（最高法院77年度第9
    次會議決議可資參照）。本件被告駕駛前開車輛，因疏於注
    意貿然倒車撞及系爭車輛，使系爭車輛受損，依據上開規定
    ，被告即應負侵權行為之損害賠償責任。又系爭車輛所分別
    支出之修理費用【板金：600元、烤漆（車門：1,800元、後
    右葉子板：1,800元）總計3,600元、後右外把手：2,250 元
    。】，均有免用統一發票收據影本在卷可稽，亦未經被告表
    示爭執，堪以認定；而系爭車輛係於86年8 月出廠，有行車
    執照影本在卷供參，至100 年4 月3 日發生車禍毀損時止，
    已使用超過5 年，該車之修理，既以新零件更換遭撞毀之舊
    零件，其零件部分自應扣除其折舊。又依行政院86年12月30
    日行政院台財字第52053 號令發佈之修正固定資產耐用年
    數表及行政院45年7 月31日台（45）財字第4180號函公佈之
    固定資產折舊率表所示，非運輸業用客、貨車之折舊年限為
    5 年，依定率遞減法每年折舊千分之369 ，而採用定率遞減
    法者，其最後一年之折舊額，加歷年折舊累計額，其總和不
    得超過該資產成本原額之9/10。系爭車輛使用已逾5 年耐用
    年限，至100 年4 月3 日因被告之過失行為受損時止，已逾
    5 年之耐用年數，是依上開標準計算關於零件、耗材費之扣
    除折舊後之費用為225 元（2,250 元×1/10＝225 元），加
    計不應折舊之鈑金費用600 元、噴漆費用3,600 元，則損害
    賠償之金額合計為4,425 元【計算式：225 元＋3,600 元＋
    600 元＝4,425元】。
六、綜上，原告依侵權行為之法律關係，請求被告給付於4,425
    元，及自起訴狀繕本送達翌日即100 年6 月10日起至清償日
    止，按年息百分之5 計算之利息之範圍內為有理由，逾此部
    分則無理由，應予駁回。
七、本件係依小額訴訟程序所為被告部分敗訴之判決，爰依民事
    訴訟法第436 條之20規定，就原告勝訴部分依職權宣告假執
    行。
八、又本件應適用小額訴訟程序，依民事訴訟法第436 條之19第
    1 項規定，法院為訴訟費用之裁判時，併確定訴訟費用額為
    1,000 元。但兩造就本件訴訟互有勝敗，本院審酌原告勝訴
    之比例約百分之47，故命被告負擔訴訟費用額為470 元，餘
    由原告負擔。
中    華    民    國   100  年    7     月      12    日
                  基隆簡易庭法  官  周霙蘭
以上正本係照原本作成。
對於本件判決如有不服，應於收受送達後20日內向本院提出上訴
書狀，上訴於本院合議庭，並按他造當事人之人數附具繕本。
當事人之上訴，非以判決違背法令為理由不得為之，上訴狀應記
載上訴理由，表明下列各款事項：
(一)原判決所違背之法令及其具體內容。
(二)依訴訟資料可認為原判決有違背法令之具體事實。
中    華    民    國   100    年    7     月    12    日
                            書記官  黃筱雯